---
title: "Rapport de Qualité NGS"
output: html_document
date: "`r format(Sys.time(), '%d %B, %Y')`"
theme: cerulean
params:
    directory:
        value: x
    file:
        value: x
    user:
        value: x
    output:
        value: x
    pipeline:
        value: x
    output_gene:
        value: x

---


```{r setup, include=FALSE}
knitr::opts_chunk$set(echo = FALSE, warning = FALSE)
```


```{r Chargement du fichier}
name = paste(params$directory, params$file, sep = '/')
bed = read.table(name) 
patient = unlist(strsplit(params$file,"_"))[1]
```
## Le fichier analysé est `r name` pour le patient `r patient`. L'utilisateur `r params$user` a lancé le pipeline de routine `r params$pipeline`.


# Couverture du design

Graphique de densité de couverture (barre rouge : 50X, barre bleue : profondeur mediane)
```{r density plot}

library(ggplot2)
library(xtable)
library(tidyr)

# Partie 1: Couverture du design
# Graphique Couverture du design
p<-ggplot(data.frame(bed))+aes(x=bed$V6)+geom_density(fill="lightblue",color="darkblue", alpha=0.4)+
  xlim(0, 10000)+xlab("Profondeur")+theme_classic()+
  geom_vline(aes(xintercept = median(bed$V6)), color="blue",linetype="dashed")+
  geom_vline(aes(xintercept = 50), color="red")
p

# Calcul statistique
mean<-round(mean(bed$V6),0)
median<-median(bed$V6)
X50<-nrow(bed[bed$V6>50, ])
X100<-nrow(bed[bed$V6>100, ])
X200<-nrow(bed[bed$V6>200, ])

# Recuperation du nombre de ligne
Nbase<-nrow(bed)
# Calcul du pourcentage > seuil
X50b=round((X50/Nbase)*100,2)
X100b=round((X100/Nbase)*100,2)
X200b=round((X200/Nbase)*100,2)
# Ecriture statique commune
#write(paste("Patient","Couv >200x","Mediane",sep=";"), params$output,append=TRUE)
write(paste(patient,X200b,median,sep=";"), params$output,append=TRUE)


# Categorisation par profondeur de couverture
bed$V7 <- rep(NA,nrow(bed))

for(i in 1:nrow(bed)){

	if(bed$V6[i]>500){bed$V7[i] <- ">500"}else{
    if(bed$V6[i]>200){bed$V7[i] <- "]200,500]"}else{
      if(bed$V6[i]>100){bed$V7[i] <- "]100,200]"}else{
        if(bed$V6[i]>50){bed$V7[i] <- "]50,100]"}else{
          bed$V7[i] <- "<=50"
        }
      }
    }
  }
}

# Partie 2 : 
# Visualisation des exons avec couverture
bed$V8<-NULL
bed <- cbind(bed,separate(bed, V4, sep = "_", into = c("V8"))$V8)
colnames(bed) <- c("V1","V2","V3","V4","V5","V6","V7","V8")
# suppresion reste column Ex _NM_ex3
bed <-bed[,-9]
# Preparation du graphique
gen <- prop.table(table(bed$V8,bed$V7),margin =1)
gen <- gen[,c(4,3,1,2,5)]
gen1 <- data.frame(gen)
# couv50: subset < 50 
couv50 <- subset(bed,bed$V6<50)
# count: recuperation Gene-exon et statistique ceux <50
count <- table(couv50$V4)/table(bed$V4) 
# Generation du graphique
# si count > 0: une couverture < 50x existe dans cet ID 
res <- data.frame(round(count[which(count>0)]*100,2))

# Partie 3 :
# Statistique sur les genes
couv = tapply(bed$V6, bed$V8, median)
couverture = data.frame(t(couv))
arrondi_couverture = round(couverture,0)
# Statistques sur les couvertures > 200X 
gen_200 <- prop.table(table(bed$V8,bed$V6 >200),margin =1)
gene <- data.frame(t(gen_200[,"TRUE"]))
matrice_gene = rbind(arrondi_couverture,gene)
row.names(matrice_gene) =c(paste(patient,"med",sep="_"),paste(patient,">200",sep="_"))
# Ecriture 
write.table(matrice_gene,params$output_gene,sep=",",append=TRUE,col.names=FALSE)

```

* Profondeur Mediane = `r median`

* Profondeur Moyenne = `r mean`

* % base > 200X = `r X200b` %

* % base > 100X = `r X100b` %

* % base > 50X = `r X50b` %



#  Gènes avec couverture < 500X
```{r Gene_categorie_couverture, message=FALSE}
# Recuperation colonne v7: categorie de couverture
 
test1 <- gen1$Var1[which((gen1$Var2==">500")&(gen1$Freq!=1))]
bed1bis <- subset(bed,bed$V8 %in% test1)
bed1bis$V7 <- factor(paste(bed1bis$V7))
bed1bis$V7 = factor(bed1bis$V7,levels(bed1bis$V7)[c(4,3,1,2,5)])

ggplot(bed1bis,aes(x=factor(V8),fill=V7,label=V7, stat = "identity"))+ geom_bar(position="fill",width=.5) +
  scale_fill_manual(values = c("red3","darkorange","goldenrod1","olivedrab1","limegreen"))+coord_flip()+
  theme_classic()+xlab("")+ylab("")+labs(fill="Profondeur (X)")

```




